臺灣新北地方法院刑事判決
110年度簡上字第355號
上  訴  人  
即  被  告  池小琴






選任辯護人  林京鴻律師
上列上訴人即被告因詐欺案件，不服本院中華民國110 年7月19
日110 年度簡字第2310 號第一審刑事簡易判決（聲請簡易判決
處刑案號：110 年度偵字第16492號），提起上訴，本院管轄之
第二審合議庭判決如下︰
    主      文
原判決關於沒收部分撤銷。
其餘上訴駁回。
池小琴緩刑貳年，並應依附表所示之期限、方式，給付附表所示之金額。
    事實及理由
一、本案經本院審理結果，認原審以上訴人即被告池小琴所為係
    犯刑法第28條、第339 條第1 項之共同詐欺取財罪，並審酌
    以行為人之責任為基礎，審酌被告與同案被告張燕芳不思以
    正當方式獲取所需，竟共同以如聲請所指之訛詐方式使告訴
    人交付財物，兼衡其素行、犯罪動機、目的、手段，犯罪所
    生損害程度，暨其智識程度、家庭經濟狀況，未與告訴人達
    成和（調）解，以及其犯後態度等一切情狀，量處有期徒刑
    6月，如易科罰金，以新臺幣（下同）1,000 元折算1 日，
    其認事用法均無違誤，量刑亦屬妥適，應予維持，除證據部
    分補充「被告於本院第二審審理時之自白」，及理由部分有
    關被告犯罪所得沒收之論述，容有可議，不予引用（詳下述
    ）外，其餘均引用如附件所示第一審刑事簡易判決書（含檢
    察官聲請簡易判決處刑書）所記載之事實、證據及理由。
二、被告上訴意旨略以：伊坦承犯行，且已與告訴人和解，請求
    法院諭知緩刑宣告等語。經查，被告坦承本案犯行，對原審
    認定之犯罪事實及量刑並無爭執，且原審判決除有關被告犯
    罪所得沒收之論述，容有可議外，並無違法或不當之處，已
    如前述，是被告以上開理由提起上訴，為無理由，應予駁回
    。
三、撤銷改判部分（即原判決關於沒收部分）：
  ㈠按現行刑法之沒收，係刑罰及保安處分以外之法律效果，具
    有獨立性，而非從刑。又因沒收具備獨立性，得由檢察官另
    聲請法院為單獨沒收之宣告，且得單獨提起上訴（刑法第40
    條第3 項、刑事訴訟法第259 條之1 、第455 條之27、第45
    5 條之34至37參照），因而在訴訟程序，沒收得與罪刑區分
    ，非從屬於主刑。本件被告就本案全部提起上訴，然本於沒
    收之獨立性，本院自得單獨就沒收部分予以撤銷，其他部分
    以上訴無理由予以駁回，合先敘明。
　㈡原審以被告本件詐欺犯行所詐得之190 萬元，均為被告犯罪
    所得，故應依刑法第38條之1 第1 項前段、第3 項之規定宣
    告沒收，並於全部或一部不能沒收或不宜執行沒收時，追徵
    其價額，固非無見。惟考量被告業與告訴人調解成立乙節，
    有本院110年度司刑移調字第310號調解筆錄1份在卷可憑，
    已足剝奪其犯罪利得，是本院認被告與告訴人王美娟就本案
    所成立之調解條件，已達到沒收制度剝奪被告犯罪所得之立
    法目的，如在本案仍諭知沒收被告上揭犯罪所得，將使被告
    承受過度之不利益，顯屬過苛，爰依刑法第38條之2第2項之
    規定，不另諭知沒收被告上揭犯罪所得。原審未及審酌上情
    ，就犯罪所得部分所為沒收及追徵之諭知，自非妥適，又因
    原判決此一違誤係單純沒收之違法，並未使所附隨之犯罪事
    實之認定或罪刑之宣告隨之動搖或受到影響，揆諸前開論述
    ，自得與罪刑分開處理，單獨撤銷原判決關於沒收之部分，
    以臻適法。
四、查被告前未曾因故意犯罪受有期徒刑以上刑之宣告，有臺灣
    高等法院被告前案紀錄表1 份附卷可稽，本院審酌被告因一
    時不慎致罹刑典，於本院審理期間已與告訴人調解成立，且
    告訴人於本院審理期日表示願意原諒被告一節在卷，堪認被
    告確有悔意，信其經此偵審程式，應知所警惕而無再犯之虞
    ，因認所宣告之刑以暫不執行為適當，爰依刑法第74條第1 
    項第1 款規定，併予宣告緩刑5 年，以啟自新。另依刑法第
    74條第2 項第3 款規定，命被告應依調解筆錄即如附表所示
    之金額及履行方式賠償告訴人，倘被告違反本院諭知之上開
    應行負擔事項且情節重大，依刑法第75條之1 第1 項第4 款
    之規定，其緩刑之宣告仍得由檢察官向法院聲請撤銷，併此
    敘明。
據上論斷，應依刑事訴訟法第455 條之1 第1 項、第3 項、第36
8 條、第369 條第1 項前段、第373 條，刑法第74條第1 項第1
款、第2 項第3 款，判決如主文。 　　　　　　　　　
本案經檢察官張維貞偵查後聲請簡易判決處刑，經檢察官許慈儀
到庭執行職務。
中　　華　　民　　國　　111 　年　　3 　　月　　29　　日
                  刑事第二庭    審判長法　官  許必奇
　　　　　　　　　
　　　　　　　　　                    法  官  洪珮婷
　　　　　　　　　
　　　　　　　　　                    法  官  劉芳菁
上列正本證明與原本無異。
不得上訴。
                                      書記官　吳雅真　　　　　　　　
中　　華　　民　　國　　111 　年　　4 　　月　　6 　　日
附表
被告願給付原告（即告訴人，下同）新臺幣（下同）90萬元，給付方式如下： ⒈被告於民國110年7月28日當場給付現金10萬元予原告，經原告點收無誤後不另給據。 ⒉餘款80萬元，被告應自110年9月起於每月1日前按月分期給付10萬元，至全部清償為止，如有一期不履行視為全部到期。上開款項應匯入原告指定之金融機構帳戶（陽信銀行新莊分行，帳號000-000000000000，戶名：王美娟）